【裁判字號】    94,易,799
【裁判日期】    951229
【裁判案由】    竊盜等
【裁判全文】
臺灣桃園地方法院刑事判決               94年度易字第799號
公  訴  人  臺灣桃園地方法院檢察署檢察官
被      告  戊○○
                    六樓
                    （另案在臺灣嘉義監獄執行中）
上列被告因竊盜等案件，經檢察官提起公訴（94年度偵字第8934
號），並移送併案審理（94年度偵字第11918 號、第16010 號、
第5513號、第1617號、第18154 號、臺灣嘉義地方法院檢察署94
年度偵字第4237號、第4306號、第4574號、第5026 號） ，嗣被
告於本院準備程序進行中就起訴及併案事實為有罪之陳述，經告
知被告簡式審判程序之旨，並聽取當事人之意見後，經本院合議
庭裁定由受命法官獨任進行簡式審判程序，本院判決如下：
    主  文
戊○○行使變造公文書，足以生損害於公眾及他人，處有期徒刑
壹年拾月。扣案鑰匙壹支及附表四所示之署押均沒收。
    事  實
一、戊○○（原名洪文彬）意圖為自己不法之所有，基於竊盜、
    詐欺、行使偽造私文書之概括犯意及侵占、行使偽造公文書
    之犯意，先後為如下之行為：
（一）於民國93年12月5 日20時許，因見其位於桃園縣桃園市○○路○ 段63之2 號16號住處樓下（即15樓）之許玉真之住
      宅窗戶未關且多日無人在內，認有機可乘，遂攀爬窗戶進
      入屋內，竊取許玉真所有之紀念幣1 枚、紀念鈔票2 張、
      「許玉真」木製印章2 枚、健保卡1 張、金製郵票4 枚、
      元大證券識別證1 張、大學畢業證書1 張、高考三級及格
      證書1 張、桃園縣國稅分局人事派令1 張、「許清福」木
      製印章1 枚。嗣於同年月6 日10時許，在桃園縣桃園市○○路與成功路口為警查獲，並於戊○○身上查扣許玉真所
      有之紀念幣1 枚、紀念鈔票2 張、金製郵票3 枚、「許玉
      真」木製印章2 枚、「許清福」木製印章1 枚、元大證券
      識別證1 張，後經戊○○同意至其上開住處搜索，再扣得
      許玉真所有之金製郵票1 枚、大學畢業證書1 張、高考3
      級及格證書1 張、桃園縣國稅分局人事派令1 張、健保卡
      1 張。
（二）自94年2 月8 日至同年3 月21日止，連續竊取置放在桃園
      縣桃園市○○街39號1 樓處之丑○○、庚○○、壬○○、
      甲○○、己○○、子○○、卯○○、辛○○、何志安、癸○○、丁○○、丙○○、寅○○之信件，經丑○○、庚○○報警始悉上情。
（三）於94年2 月9 日至14日間某日（即94年農曆初一至初六間
      ）晚間，踰越乙○○位於桃園市○○路○ 段63之2 號6 樓
      住處浴室窗戶而進入屋內，竊得乙○○所有之台新銀行信
      用卡1 張、水晶墜子1 個、IC健保卡1 張。復承前之竊盜
      犯意，再於同年3 月1 至至8 日間某日晚間，攀爬乙○○
      前開住處浴室窗戶入內行竊，竊得乙○○所有之中國信託
      信用卡（下稱中國信託銀行）、退伍令、國際駕照、中國
      信託商業銀行證券存摺、中國信託銀行存摺、臺北富邦銀
      行存摺、彰化銀行存摺、中國國際商銀存摺、臺北富邦銀
      行匯款委託書、臺北富邦銀行取款條、中國信託銀行匯款
      書、所得稅扣繳憑單、本票、中國信託現金卡申請書、建
      築改良物所有權狀、土地所有權狀、戶口名簿、身分證影
      本、買賣契約書各1 份、中國信託銀行借據2 張、中國郵
      票集郵冊3 本。復為求達以乙○○名義借款之目的，遂於
      同年3 月9 日，在其位桃園縣桃園市○○路○ 段63之2 號
      16樓住處，將其自身照片黏貼在乙○○身分證影本上，再
      塗改其所有之94年2 月28桃園縣政府警察局刑警隊受理報
      案三聯單上（下稱報案三聯單）之案類欄、報案人欄（變
      造為報案人姓名乙○○、身分證字號Ｚ000000000、出生年
      月日56年2 月27日）、被害人欄（變造為乙○○）、發生
      時地欄（變造為發生時間94年1 月19日18時、發生地點桃
      園縣桃園市○○路○ 段63號6 樓之2） 之資料、並於其上
      偽造「乙○○」之署名1 枚而變造前開公文書，再將前開
      變造身分證、報案三聯單影印，接續於94年3 月9 日、10
      日，持前開變造身分證影本、報案三聯單影本至桃園縣桃
      園市○○路與民生路口之安泰人壽保險股份有限公司（下
      稱安泰人壽公司），填寫94年3 月9 日、10日之保險單借
      款契約書各1 份，並於其上偽造「乙○○」之署名各2 枚
      ，而偽造乙○○名義之保險單契約書，而後將之交予安泰
      人壽公司不知情之人員而行使之，使該安泰人壽公司誤以
      戊○○即為乙○○本人而核貸新臺幣（下同）40,000元、
      4,000 元，而以票號AA0000000 號、戶名：美商美國安泰
      人壽、付款銀行、國泰世華銀行、帳號：000000000000號
      、發票日；94年3 月9 日之支票、票號AA0000000 號、戶
      名：美商美國安泰人壽、付款銀行、國泰世華銀行、帳號
      ：000000000000號、發票日；94年3 月10日之之支給付前
      開款項，戊○○復於前開票據背面，偽造「乙○○」署押
      各1 枚以提示，而向安泰人壽公司詐得44,000元。戊○○
      復於同年3 月14日、同年月16日，先後冒乙○○之名以電
      話向中國信託商業銀行掛失乙○○之金融卡（卡號：0000
      000000000000號）、信用卡（卡號：5408xxxxxxxx3622號
      ），並申請補發要求中國信託銀行將前開信用卡、金融卡
      郵寄至其位於桃園縣桃園市○○街39號5 樓之6 住處，於
      同年3 月17日，其再偽以乙○○名義，並偽造「乙○○」
      之署名1 枚於送達回執上，而取得中國信託銀行以郵寄補
      發之金融卡，旋於附表2 所示之時間、地點，以前開金融
      卡提領現金或匯款，又於同年月16日，冒乙○○名義，向
      中國信託銀行查詢取得乙○○之信用卡卡號後，即以電話
      假冒乙○○名義向東森購物頻道訂購價金29,990元之電腦
      1 台，並以前開乙○○信用卡支付款項，使東森購物公司
      不疑有他，而交付電腦1 台。後於同日，再偽造「乙○○
      」之署名1 枚於送達回執上，而取得中國信託銀行以郵寄
      補發之信用卡，旋於附表2 所示之時間，至其前開住處樓
      下，以前開信用卡插入提款機預借現金，共計詐得120,
      000 元。嗣於同年3 月24日，在桃園縣桃園市○○街39號
      5 樓之6 為警查獲，並扣得前開乙○○於94年3 月間所遭
      竊之物。
（四）於94年4 月30日2 時36分許，破壞位於桃園縣桃園市○○
      路143 號之「基地台通訊行」後門後，進入無人在內之店
      內，竊取現金13,200元，手機2 支（分為三星廠牌E708型
      、手機序號：000000000000000 號之行動電話1 支，PHS
      廠牌G1000 型，手機序號：000000000000000 號之行動電
      話1 支）。
（五）於94年4 月30日6 時許，在其位於桃園縣桃園市○○街39
      號5 樓之6 住處附近之機車停車場內，拾獲邱國書所有之
      身分證、健保卡、富邦銀行員工識別證影本各1 紙後，以
      予侵占入己。旋於同日稍後在其前開住處，以在前開證件
      上換貼自己照片再加以影印之方式而變造上開證件，足生
      損害於邱國書、富邦銀行對員工之控管及中央健保局對投
      保人員之管理。旋於同日11時許，至位於桃園縣桃園市○○路168 之1 號之「神腦國際通訊行」，將其前在「基地
      台通訊台」所竊得之三星廠牌手機，以3,000 元之代價售
      予不知情之店員廖苑婷，並出示上開變造之邱國書身分證
      影本，填載並聲明書並偽造「邱國書」署名1 枚於上而偽
      造邱國書名義之聲明書1 份，後交予廖苑婷而行使，足生
      損害於邱國書。嗣於同年5 月2 日10時50分許，其再至「
      基地台通訊行」察看之際，即為陳宏儒察覺有異而報警查
      獲，並於洪其身上查獲PHS 廠牌手機1 支及經變造之邱國
      書前開證件影本，始知上情。
（六）於94年7 月11日12時許，至其叔父洪陳金治位於嘉義縣朴
      子市崁後里43之1 號住處，因見洪陳金治前開住處門戶未
      上鎖，遂開門入內（無故侵入住宅部分未據告訴），至洪
      陳金治房內徒手竊取洪陳金治所有之現金600 元，並於離
      開時，順手竊取洪陳金治所有之鐵條1 支（價值2,500 元
      ），旋為洪陳金治發覺，而訴請員警偵辦而循線查獲。
（七）於94年7 月19日21時許，與同具意圖為自己不法所有犯意
      之林正棟基於犯意聯絡，前往嘉義縣朴子市崁後里34之3
      號竹村國民小學崁後分校，由林正棟敲破2 樓辦公室玻璃
      後，戊○○再與林正棟先後攀爬窗戶進入無人在內之辦公
      室，徒手竊取竹村國小所有之錄影機、DVD 及照相機各1
      台得手，嗣於同年8 月4 日13時55分許，案經戊○○向警
      申告前開犯罪事實而查獲。
（八）於94年7 月22日9 時40分許，在嘉義縣朴子市○○路291
      號「全買超市」內，徒手竊取其內冷凍水餃1 包（價值
      100 元），旋為該超市員工發現而報警查獲。
（九）於94年8 月5 日22時50分許，在嘉義縣朴子市市立游泳池
      停車場內，見黃明雄所有車牌號碼3W-5780 號自用小客車
      之鑰匙未取下且該車仍在發動中，即徒手以前開鑰匙發動
      電門而竊取上開車輛，並同時竊取黃明雄置於上開車輛內
      200 元零錢，得手後將車供己代步之用，現金則花費殆盡
      。嗣於同日23時30分許，行經嘉義縣朴子市○○里○○道
      路時為警查獲。
（十）於94年8 月16日12時20分許，在嘉義縣朴子市○○街大同
      國小停車場，見蘇世安所有之腳踏車1 輛置於該處而且未
      上鎖，即徒手竊取之，得手後供己騎用，旋為蘇世安察覺
      而呼喊，路人蘇泰雄聽聞後追捕戊○○並報警，而於同日
      12 時30 分許，在同校側門為警查獲。
（十一）於94年8 月17日10時15分許，在嘉義縣朴子市○○路與
        文化南路口統一超商，因見林秀娟所使用之車牌號碼N3
        ─7232號自用小客車（車主為林江城）停放在該處且未
        上鎖並於發動中，即徒手竊取之，嗣於同年月21日18時
        許為警循線查獲，並在桃園縣桃園市○○路新光三越百
        貨公司前尋獲前開車輛。
（十二）於94年8 月23日17時許，在桃園縣桃園市○○路152 號
        前，見開啟古美香所有之車牌號碼ZZM ─543 號機車停
        放該處，遂以其所有之鑰匙1 把，開啟電門而竊取之，
        嗣於同年月24日5 時許，在桃園縣桃園市○○街296 號
        前為警查獲，並扣得前開其所有用以行竊前開機車之鑰
        匙1 把。
二、案經桃園縣政府警察局桃園分局報請臺灣桃園地方法院檢察
    署檢察官偵查起訴暨併案審理。
    理  由
一、本件被告所犯係死刑、無期徒刑、最輕本刑為3 年以上有期
    徒刑以外之罪，其於準備程序中就被訴事實為有罪之陳述，
    經法官告知簡式審判程序之旨，並聽取公訴人、被告之意見
    後，依刑事訴訟法第273 條之1 第1 項規定，經本院合議庭
    裁定，由受命法官獨任進行簡式審判程序審理，核先敘明。
二、上揭犯罪事實，業據被告戊○○於警詢、檢察官偵查中、本
    院審理坦承不諱，核與共犯林正棟所述相符，並有證人許玉
    真、丑○○、庚○○、壬○○、甲○○、己○○、子○○、
    何志安、癸○○、丁○○、丙○○、乙○○、賴以捷、邱建
    穎、邱國書、廖苑婷、陳宏儒、洪陳金治、李慶陽、林孟展
    、黃明雄、蘇世安、蘇泰雄、林秀娟、古美香、許淑真等人
    之證述，及卷附贓物認領保管單、照片及扣案鑰匙1 把可資
    佐證，足認被告自白與事實相符，應堪採信。本件罪證明確
    ，被告犯行均堪認定，應予論科。
三、論罪科刑：
（一）按行為後法律有變更者，適用行為時之法律。但行後之法
      律有利於行為人者，適用最有利於行為人之法律，刑法第
      2 條第1 項定有明文，此條規定乃與刑法第1 條罪刑法定
      主義契合，而貫徹法律禁止溯及既往原則，係規範行為後
      法律變更所生新舊法律比較適用之準據法，是刑法第2條
      本身雖經修正，但刑法第2 條既屬適用法律之準據法，本
      身尚無比較新舊法之問題，應一律適用裁判時之現行刑法
      第2 條規定以決定適用之刑罰法律，先予辨明。又以本次
      刑法修正之比較新舊法，應就罪刑有關之共犯、未遂犯、
      想像競合犯、牽連犯、連續犯、結合犯，以及累犯加重、
      自首減輕暨其他法定加減原因（如身分加減）與加減例等
      一切情形，綜其全部罪刑之結果而為比較，又從刑附屬於
      主刑，除法律有特別規定者外，依主刑所適用之法律，最
      高法院95年5 月23日95年度第8 次刑庭會議決議可資參照
      。又行為後刑法條文經修正，若僅為條文修正、實務見解
      明文化之修正，非法律變更，無有利、不利情形，應適用
      裁判時法（參照最高法院95年11月7 日95年度第21次刑庭
      會議決）。再者，易刑處分，非關主、從刑或刑之加重、
      減輕、免除等事項，故無整體適用法律之必要，再犯罪在
      新法施行前，新法施行後，緩刑之宣告，應適用新法第74
      條之規定（參高等法院暨所屬法院95年法律座談會刑事類
      提案第1 號參考資料、第7 號）。又修正後刑法第55條，
      雖將舊刑法第55條後段關於牽連犯之規定刪除，但其前段
      關於想像競合犯之規定並無變更，而其但書係科刑之限制
      ，為法理之明文化，亦非屬法律之變更，並無適用修正後
      刑法第2 條第1 項之規定比較新舊法適用之問題（參最高
      法院95年度臺上字第5589號判決意旨）經查：
    (1)被告行為時之刑法第33條第5 款原規定：「罰金：1 元以
      上」；而95年7 月1 日修正公布施行之刑法33條第5 款則
      規定：「罰金：新臺幣1,000 元以上，以百元計算之」，
      業將科處罰金之最低額提高至新臺幣1,000 以上，修正前
      之規定顯對於被告較為有利。
    (2)依修正前刑法第55條後段規定，犯一罪而其方法或結果之
      行為犯他罪名者，從一重處斷，而修正後刑法第55條則已
      刪除上開牽連犯之規定，則依修正後之規定，因數行為觸
      犯數罪名者，原則上應依數罪併罰處斷。對被告而言，修
      正後之規定並非較為有利。
    (3)刑法95年1 月7 日修正，其中刑法第56條連續犯並刪除，
      業於95年7 月1 日施行，此修正雖非犯罪構成要件之變更
      ，但顯已影響行為人刑罰之法律效果，自屬法律有變更。
      修正後刑法既無連續犯規定，自亦以修正前刑法第56條連
      續犯有利於被告。
    (4)綜合上述各條文修正前、後之比較，揆諸前揭最高法院決
      議及修正後刑法第2 條第1 項前段、後段規定之「從舊、
      從輕」原則，應全部適用被告行為時之法律，即修正前刑
      法之相關規定予以論處。
（二）按刑法第321 條第1 項第2 款所稱之其他安全設備，係指
      門扇牆垣以外與門扇牆垣同其性質，依社會通常觀念足以
      認為防盜之設備而言，如門鎖、窗戶、通風口、屋頂均屬
      之。是核被告如犯罪事實欄（一）、（三）所示攀爬屬安
      全設備之窗戶進入夜間有人居住之建築物行竊之所為，係
      犯刑法第321 條第1 項第2 款、第1 款之踰越安全設備於
      夜間侵入有人居住之建築物之加重竊盜罪，被告如犯罪事
      實欄（二）、（六）、（八）、（九）、（十）、（十一
      ）、（十二）所示之徒手行竊之所為，均係犯刑法第320
      第1 項之普通竊盜罪，被告如犯罪事實欄（四）所示毀壞
      門扇後破壞門扇進入無人所在之商家而行竊之所為，係犯
      刑法第321 條第1 項第2 款之毀壞門扇之加重竊盜罪，被
      告如犯罪事實欄（七）所示與林正棟共同破壞屬安全設備
      之窗戶後攀爬進入無人所在之辦公室行竊之所為，係犯刑
      法第321 條第1 項第2 款之毀越安全設備之加重竊盜罪，
      被告如犯罪事實欄（五）所示之將所拾獲邱國書之證件影
      本侵占入己之所為，係犯刑法第337 條之侵占遺失物罪，
      被告如犯罪事實欄（三）所示持變造乙○○身分證影本、
      報案三聯單後持以行使，並填載保險單借款契約書而以乙○○名義借款，並於安泰人壽公司所交付之支票後偽造乙○○署名而背書以取得借款之所為，係犯刑法第216 條、
      第212 條之行使變造特種文書罪、第216 條、第211 條之
      行使變造公文書、第216 條、第210 條之行使偽造私文書
      、刑法第339 條第1 項之詐欺罪。復以乙○○名義申請補
      發信用卡、金融卡，於送達回執偽造乙○○署名簽收後，
      持以盜領款項、轉帳、預借現金之犯行，係犯刑法第217
      條偽造署押罪、第339 條之2 第1 項之利用自動付款設備
      詐欺取財罪、第339 條之3 第1 項之篡改電腦資料詐欺罪
      ，以乙○○名義向東森公司購買電腦之所為，係犯刑法第
      339 條第1 項之詐欺取財罪，被告如犯罪事實欄（五）所
      示以偽造邱國書之身分證等證件後行使身分證，並以邱國
      書名義填載聲明書之犯行，係犯第216 條第212 條之行使
      特種文書罪、刑法第216 條、第210 條之行使私文書罪。
      被告與林正棟就犯罪事實（七）所示之犯行，有犯意聯絡
      及行為分擔，應依修正後刑法第28條之規定論以共同正犯
      。被告於報案三聯單、保險單借款契約書、送達回證上偽
      造「乙○○」署名、於附表2 、3 所示之時地提領或轉帳
      乙○○之金錢、持偽造公文書以乙○○名義向安泰保險公
      司借款、偽造邱國書之身分證、健保卡及富邦銀行員工識
      別證，均係於時間、空間密切接近之時地實施，侵害同一
      之法益，各行為之獨立性極為薄弱，既依一般社會健全觀
      念，在時間差距上，難以強行分開，則在刑法評價上，視
      為數個舉動之接續施行，包括以一行為予以評價，較為合
      理，為接續犯，均各論以一罪。被告於報案三聯單、保險
      單借款契約書上偽造「乙○○」署名、於聲明書上偽造「
      邱國書」之署名，為偽造公文書、私文書之部分行為，及
      變造邱國書之特種文書，後進而行使，其偽造之低度行為
      均為行使之高度行為所吸收，均不另論罪。被告前開數次
      竊盜、行使私文書、詐欺之犯行，犯罪時間緊接，所犯基
      本構成要件相同，顯分係基於概括犯意為之，均應依修正
      前刑法第56條連續犯之規定各論以一罪，並依法加重其刑
      。再被告所犯上開竊盜、侵占遺失物、行使偽造公文書、
      行使偽造私文書、偽造署押、詐欺取財、利用自動付款設
      備詐欺取財、篡改電腦資料詐欺罪各罪間，有方法目的牽
      連關係，應依修正前刑法第55條後段之規定，從較重之行
      使偽造公文書罪處斷。再裁判上一罪之連續犯之自首，須
      在全部犯行均未被發覺前申告犯行並接受裁判，始能成立
      ，本件被告連續竊盜犯行，其中如事實欄（一）至（六）
      所示之竊盜犯行業為警查獲，則被告雖於其後向警自首事
      實欄（七）之竊盜犯行，然依上開說明，自無成立自首減
      刑之餘地，併予敘明。移送併辦部分（即臺灣桃園地方法
      院檢察署94年度偵字第11918 號、第16010 號、第5513號
      、第1617號、第18154 號（竊取許玉真財物部分）、臺灣
      嘉義地方法院檢察署94年度偵字第4237號、第4306號、第
      4574號、第5026號），雖未經檢察官起訴，惟其與起訴之
      犯罪事實具有連續犯、牽連犯之裁判上一罪關係，為起訴
      效力所及，本院自得一併審判，附此敘明。爰審酌被告屢
      於竊盜犯行為警查獲再次行竊，且曾進入他人住宅行竊，
      對人居家安全造成嚴重危害，而行竊後進而變造所竊證件
      及變造公文書以詐財，所生損害不低，兼衡其犯罪動機、
      目的、情節，犯罪後坦承犯行，態度尚佳等一切情狀，量
      處如主文所示之刑，以資懲儆。附表四所示之偽造印文，
      應依刑法第219 條之規定宣告沒收。扣案之鑰匙1 支，係
      被告所有，供其犯本件竊盜所用之物，依從刑附屬於主刑
      之原則，應依修正前刑法第38條第1 項第2 款規定併予宣
      告沒收。
三、臺灣桃園地方法院檢察署95年度偵字第18154 號移送併辦意
    旨另以：被告戊○○於93年12月5 日竊得許玉真之財物後，
    另基於盜用印章及偽造署名之犯意，於許玉真所有之元大證
    券識別證委託欄上盜用所竊得之許玉真印章偽造許玉真之署
    押。且被告戊○○復因另案恐已遭法院通緝，而於93年12月
    初某日，基於變造文書之犯意，變造其自己之國民身分證上
    身分證號碼、出生年月日、姓名（變造後為林士楊），因認
    被告所為構成刑法第217 條第1 項、第2 項、第212 條之變
    造特種文書罪嫌。然被告戊○○於本院審理時自承係因一時
    好玩而偽造許玉真署押，且查無被告有使用前開許玉真之偽
    造署押以求財，被告前開偽造署押行為與其竊盜行為自無牽
    連關係，且與其後偽造乙○○署名之行為亦無概括犯意，要
    難認有連續犯關係。再被告變造自己身份證一節，依被告所
    述，其係因恐為警查緝而變造自身身分證，其犯意顯與其後
    變造乙○○、邱國書之證件以遂行其詐欺目的不同，亦難認
    與前開起訴之變造特種文書犯行基於概括犯意而有連續犯裁
    判上一罪之關係，前開併案部分，均非起訴效力所及，本院
    無從予以審理，併此敘明。
據上論斷，依刑事訴訟法第273 條之1 第1 項、第299 條第1項
前段，修正後刑法第2 條第1 項，刑法第28條、第216 條、第21
0 條、第211 條、第212 條、第321 條第1 項第1 款、第2 款、
、第337 條、第339 條、第339 條之1 、第339 條之2 、修正前
行刑法第55條後段、第219 條、第38條第1 項第2 款，刑法施行
法第1 條之1 ，判決如主文。
本案經檢察官施宣旭到庭執行職務。
中    華    民    國    95    年    12    月    29    日
                  刑事第九庭    法  官  何燕蓉
以上正本證明與原本無異。
如不服本判決，應於判決送達後10日內向本院提出上訴狀（應附
繕本）。
                                書記官  許弘樺
中    華    民    國    95    年    12    月    29    日
附錄本案論罪科刑法條：
中華民國刑法第210 條（偽造變造私文書罪）
偽造、變造私文書，足以生損害於公眾或他人者，處5 年以下有
期徒刑。
中華民國刑法第211 條（偽造變造公文書罪）
偽造、變造公文書，足以生損害於公眾或他人者，處1 年以上7
年以下有期徒刑。
中華民國刑法第216 條（行使偽造變造或登載不實之文書罪）
行使第210 條至第215 條之文書者，依偽造、變造文書或登載不
實事項或使登載不實事項之規定處斷。
中華民國刑法第212 條（偽造變造特種文書罪）
偽造、變造護照、旅券、免許證、特許證及關於品行、能力服務
或其他相類之證書、介紹書，足以生損害於公眾或他人者，處1
年以下有期徒刑、拘役或3 百元以下罰金。
中華民國刑法第321 條（加重竊盜罪）
犯竊盜罪而有左列情形之一者，處6 月以上、5 年以下有期徒刑
：一於夜間侵入住宅或有人居住之建築物、船艦或隱匿其內而犯
之者。二毀越門扇、牆垣或其他安全設備而犯之者。
三  攜帶兇器而犯之者。
四  結夥三人以上而犯之者。
五  乘火災、水災或其他災害之際而犯之者。
六  在車站或埠頭而犯之者。
前項之未遂犯罰之。
中華民國刑法第337 條（侵占遺失物罪）
意圖為自己或第三人不法之所有，而侵占遺失物、漂流物或其他
離本人所持有之物者，處5 百元以下罰金。
中華民國刑法第339 條（普通詐欺罪）
意圖為自己或第三人不法之所有，以詐術使人將本人或第三人之
物交付者，處5 年以下有期徒刑、拘役或科或併科1 千元以下罰
金。
以前項方法得財產上不法之利益或使第三人得之者，亦同。
前二項之未遂犯罰之。
中華民國刑法第339 條之1 （違法由收費設備取得他人之物之處
罰）
意圖為自己或第三人不法之所有，以不正方法由收費設備取得他
人之物者，處1 年以下有期徒刑、拘役或3 千元以下罰金。
以前項方法得財產上不法之利益或使第三人得之者，亦同。
中華民國刑法第339 條之2 （違法由自動付款設備取得他人之物
之處罰）
意圖為自己或第三人不法之所有，以不正方法由自動付款設備取
得他人之物者，處3 年以下有期徒刑、拘役或1 萬元以下罰金。
以前項方法得財產上不法之利益或使第三人得之者，亦同。
附表一：
┌──┬───┬─────┬───────┬─────┐
│編號│被害人│被竊郵件  │郵件寄送地址  │備      註│
├──┼───┼─────┼───────┼─────┤
│    │      │萬泰商業銀│桃園縣桃園市安│信封未載郵│
│ 1  │丑○○│行信用卡對│東街39號5樓之4│寄日期，帳│
│    │      │帳單      │              │單上所載結│
│    │      │          │              │帳日期為94│
│    │      │          │              │年3月16日 │
├──┼───┼─────┼───────┼─────┤
│    │      │94年3月電 │桃園縣桃園市安│信封上交寄│
│    │      │費收據（第│東街39號6樓18 │日期為94年│
│    │      │1件）     │              │3月21日   │
│    │      ├─────┼───────┼─────┤
│    │      │94年3月電 │同上          │信封上交寄│
│    │      │費收據（第│              │日期為94年│
│ 2  │庚○○│2件）     │              │3月21日   │
│    │      ├─────┼───────┼─────┤
│    │      │佣金月報表│同上          │信封未載郵│
│    │      │          │              │寄日期報表│
│    │      │          │              │上所載列印│
│    │      │          │              │日期為94年│
│    │      │          │              │3月18日   │
├──┼───┼─────┼───────┼─────┤
│    │      │渣打銀行月│桃園縣桃園市安│信封未載郵│
│    │      │結單      │東街39號6樓之5│寄日期，帳│
│ 3  │壬○○│          │              │單上所載結│
│    │      │          │              │帳日期為94│
│    │      │          │              │年3月21日 │
├──┼───┼─────┼───────┼─────┤
│    │      │中華電信94│桃園縣桃園市安│收據載郵寄│
│    │      │年3月收據 │東街39巷6樓之 │日期為94年│
│    │      │（第1件） │11            │3月21日前 │
│ 4  │甲○○├─────┼───────┼─────┤
│    │      │中華電信94│              │收據載郵寄│
│    │      │年3月收據 │同上          │日期為94年│
│    │      │（第2件） │              │3月21日前 │
├──┼───┼─────┼───────┼─────┤
│    │      │中國國際商│桃園縣桃園市安│信封未載郵│
│    │      │業銀行帳戶│東街39號4樓之 │寄日期，對│
│    │      │存款對帳單│31            │帳單日期至│
│    │      │          │              │94年3月17 │
│    │      │          │              │日止      │
│ 5  │己○○├─────┼───────┼─────┤
│    │      │中國國際商│同上          │信封未載郵│
│    │      │業銀行信用│              │寄日期，帳│
│    │      │卡對帳單/ │              │單上載帳單│
│    │      │繳款通知  │              │日期至94年│
│    │      │          │              │3月18日止 │
├──┼───┼─────┼───────┼─────┤
│    │      │中華電信94│桃園縣桃園市安│收據載郵寄│
│ 6  │子○○│年3月收據 │東街39號4樓之 │日期為94年│
│    │      │          │20            │3月21日前 │
├──┼───┼─────┼───────┼─────┤
│    │      │臺灣土地銀│桃園縣桃園市安│          │
│ 7  │卯○○│行房屋擔保│東街39號5樓之 │          │
│    │      │借款繳息清│16            │          │
│    │      │單2張     │              │          │
├──┼───┼─────┼───────┼─────┤
│    │      │中央健保局│桃園縣桃園市安│信封載交寄│
│ 8  │辛○○│94年2月保 │東街39巷21號6 │日期為94年│
│    │      │險費通知  │樓            │3月21日前 │
├──┼───┼─────┼───────┼─────┤
│    │      │中華電信94│桃園縣桃園市安│收據載郵寄│
│ 9  │何志安│年3月收據 │東街39巷16號2 │日期為94年│
│    │      │          │樓            │3月21日前 │
├──┼───┼─────┼───────┼─────┤
│    │      │中華電信94│桃園縣桃園市安│收據載郵寄│
│ 10 │癸○○│年3月收據 │東街61號3樓30 │日期為94年│
│    │      │          │室            │3月21日前 │
├──┼───┼─────┼───────┼─────┤
│    │      │新竹國際商│桃園縣桃園市安│信封未載郵│
│ 11 │丁○○│業銀行信用│東街39號6樓之 │寄日期，帳│
│    │      │卡帳單    │12            │單上載帳單│
│    │      │          │              │日期至94年│
│    │      │          │              │3月15日止 │
├──┼───┼─────┼───────┼─────┤
│    │      │93年度國泰│桃園縣桃園市安│信封未載郵│
│ 12 │丙○○│人壽保險費│東街39巷4號6樓│寄日期，繳│
│    │      │繳納證明  │              │納證明上保│
│    │      │          │              │險公司載94│
│    │      │          │              │年3月致要 │
│    │      │          │              │保人      │
├──┼───┼─────┼───────┼─────┤
│    │      │中華電信94│桃園縣桃園市安│收據載郵寄│
│ 13 │寅○○│年1月轉帳 │東街39巷5之1號│日期為94年│
│    │      │代繳收據  │              │2月5日前  │
└──┴───┴─────┴───────┴─────┘
附表二：
┌──┬──────┬────────┬─────┬───┐
│編號│  時    間  │  地      點    │金     額 │備  註│
│    │            │                │（新台幣）│      │
├──┼──────┼────────┼─────┼───┤
│    │94年3月17日 │中國信託南桃園分│          │      │
│ 1  │16時47分    │行              │30,000元  │提款  │
│    │            │桃園縣桃園市復  │          │      │
│    │            │興路389號       │          │      │
├──┼──────┼────────┼─────┼───┤
│    │94年3月17日 │國泰世華銀行    │          │提款  │
│ 2  │16時52分    │桃園市○○路445 │20,000元  │      │
│    │            │號              │          │      │
├──┼──────┼────────┼─────┼───┤
│    │94年3月17日 │國泰世華銀行    │          │轉帳至│
│ 3  │16時53分    │桃園市○○路445 │10,000元  │乙○○│
│    │            │號              │          │000110│
│    │            │                │          │216498│
│    │            │                │          │7000  │
│    │            │                │          │帳戶  │
├──┼──────┼────────┼─────┼───┤
│    │94年3月17日 │國泰世華銀行    │          │提款  │
│ 4  │16時54分    │桃園市○○路445 │20,000元  │      │
│    │            │號              │          │      │
├──┼──────┼────────┼─────┼───┤
│    │94年3月17日 │統一超商        │          │提款  │
│ 5  │16時57分    │桃園市○○路607 │30,000元  │      │
│    │            │號              │          │      │
├──┼──────┼────────┼─────┼───┤
│    │94年3月17日 │統一超商        │          │提款  │
│ 6  │19時50分    │桃園市○○街91號│10,000元  │      │
│    │            │                │          │      │
├──┼──────┼────────┼─────┼───┤
│ 7  │94年3月17日 │統一超商        │10,000元  │提款  │
│    │19時55分    │桃園市○○街91號│          │      │
├──┼──────┼────────┼─────┼───┤
│ 8  │94年3月18日 │中國國際商業銀行│20,000元  │提款  │
│    │00時05分    │提款機          │          │      │
├──┼──────┼────────┼─────┼───┤
│    │            │                │          │轉帳至│
│ 9  │94年3月18日 │中國國際商業銀行│10,000元  │乙○○│
│    │00時06分    │提款機          │          │000110│
│    │            │                │          │216498│
│    │            │                │          │7000  │
│    │            │                │          │帳戶  │
├──┼──────┼────────┼─────┼───┤
│ 10 │94年3月18日 │中國國際商業銀行│20,000元  │提款  │
│    │00時07分    │提款機          │          │      │
├──┼──────┼────────┼─────┼───┤
│ 11 │94年3月18日 │中國國際商業銀行│20,000元  │提款  │
│    │00時07分    │提款機          │          │      │
├──┼──────┼────────┼─────┼───┤
│ 12 │94年3月18日 │中國國際商業銀行│20,000元  │提款  │
│    │00時08分    │提款機          │          │      │
├──┼──────┼────────┼─────┼───┤
│ 13 │94年3月18日 │中國國際商業銀行│20,000元  │提款  │
│    │00時08分    │提款機          │          │      │
├──┼──────┼────────┼─────┼───┤
│ 14 │94年3月18日 │中國國際商業銀行│20,000元  │提款  │
│    │00時09分    │提款機          │          │      │
└──┴──────┴────────┴─────┴───┘
附表三：
 ┌──┬──────┬────────┬─────┬──────┐
 │編號│  日   期   │  信用卡卡號    │ 金   額  │ 商店地址   │
 │    │            │                │（新台幣）│            │
 ├──┼──────┼────────┼─────┼──────┤
 │ 1  │94年3月18日 │5408xxxxxxxx3622│ 30,000元 │桃園縣桃園市│
 │    │14時15分    │                │          │安東街91號  │
 ├──┼──────┼────────┼─────┼──────┤
 │ 2  │94年3月18日 │5408xxxxxxxx3622│ 30,000元 │桃園縣桃園市│
 │    │14時16分    │                │          │安東街91號  │
 ├──┼──────┼────────┼─────┼──────┤
 │ 3  │94年3月18日 │5408xxxxxxxx3622│ 30,000元 │桃園縣桃園市│
 │    │14時17分    │                │          │安東街91號  │
 ├──┼──────┼────────┼─────┼──────┤
 │ 4  │94年3月18日 │5408xxxxxxxx3622│ 30,000元 │桃園縣桃園市│
 │    │14時18分    │                │          │安東街91號  │
 └──┴──────┴────────┴─────┴──────┘
附表四
┌───┬──────────────┬────────┐
│編號  │所在文件                    │應沒收數量      │
├───┼──────────────┼────────┤
│ 1    │桃園縣政府警察局刑警隊受理報│「乙○○」署押1 │
│      │案三聯單                    │枚              │
├───┼──────────────┼────────┤
│ 2    │94年3 月9 日安泰人壽公司保險│「乙○○」署押2 │
│      │單借款契約書                │ 枚             │
├───┼──────────────┼────────┤
│ 3    │94年3 月9 日安泰人壽公司保險│「乙○○」署押2 │
│      │單借款契約書                │ 枚             │
├───┼──────────────┼────────┤
│      │票號：AA0000000號，發票日： │「乙○○」署押1 │
│ 4    │94年3月9日，付款人：美商美國│枚              │
│      │安泰人壽，付款行：國泰世華銀│                │
│      │行，帳號：000000000000號之支│                │
│      │票1張                       │                │
├───┼──────────────┼────────┤
│      │票號：AA0000000號，發票日： │「乙○○」署押1 │
│ 5    │94年3月10日，付款人：美商美 │枚              │
│      │國安泰人壽，付款行：國泰世華│                │
│      │銀行，帳號：000000000000號之│                │
│      │支票1張                     │                │
├───┼──────────────┼────────┤
│ 6    │中國信託銀行寄發金融卡之送達│「乙○○」署押1 │
│      │回執                        │枚              │
├───┼──────────────┼────────┤
│ 7    │中國信託銀行寄發信用卡之送達│「乙○○」署押1 │
│      │回執                        │枚              │
├───┼──────────────┼────────┤
│ 8    │聲明書                      │「邱國書」署押1 │
│      │                            │枚              │
└───┴──────────────┴────────┘


司法院資訊處製作；財團法人民間司法改革基金會備份。
